最高法院刑事判決　　　　　　九十四年度台上字第四四一四號
　　上　訴　人　甲○○
　　　　　　　　　　　　北勢巷14弄13號（現於台灣台中監獄
　　　　　　　　　　　　執行中）
上列上訴人因違反毒品危害防制條例案件，不服台灣高等法院台
中分院中華民國九十四年五月十八日關於施用第一級毒品部分之
判決（九十四年度上訴字第七五０號；起訴案號：台灣彰化地方
法院檢察署九十三年度偵字第三八一八、四００九號），提起上
訴，本院判決如下：
    主  文
上訴駁回。
    理  由
按刑事訴訟法第三百七十七條規定：上訴於第三審法院，非以判
決違背法令為理由，不得為之。是提起第三審上訴，應以原判決
違背法令為理由，係屬法定要件；如上訴理由狀並未依據卷內訴
訟資料具體指摘原判決不適用何種法則或如何適用不當，或所指
摘原判決違法情事，顯與法律規定得為第三審上訴理由之違法情
形不相適合時，均應認其上訴為違背法律上之程式，予以駁回。
本件原判決認定上訴人甲○○有原判決事實欄所載施用第一級毒
品海洛因之犯行，因而撤銷第一審關於該部分之科刑判決，改判
仍論處上訴人連續施用第一級毒品，累犯罪刑，已敘述其所憑之
證據及認定之理由。並以上訴人於原審就其施用海洛因部分，雖
供稱施用至最後一次被抓即民國九十四年一月二日止，惟上訴人
因本案經第一審法院通緝，於九十四年二月二十三日被緝獲，是
上訴人最後被抓之日，應為九十四年二月二十三日，應以上訴人
於第一審法院所為最後施用海洛因之日期為九十四年二月二十日
之供述為正確。所為合法之事實認定，俱有卷內證據資料足憑，
從形式上觀察，原判決並無違法之情形存在。上訴意旨雖以：警
方扣案之海洛因，與原判決認定有極大差異；且其配合檢、警之
調查，主動坦承犯行，並交出證物，符合刑法第五十九條自白得
減輕其刑之規定，原判決對其量刑過重云云。查卷附法務部調查
局九十三年十二月六日調科壹字第一四００一０八五六號、九十
四年二月二十四日調科壹字第一四００一一一三七號鑑定通知書
，分別載明扣案海洛因淨重０．０六公克（空包裝重０．二一公
克）及淨重０．一六公克（空包裝重０．三０公克）。上訴人所
稱扣案海洛因與原判決認定存有差異，顯非依據卷內訴訟資料之
具體指明。原判決就扣案海洛因重量之認定，並無違法。而刑法
第五十九條之酌量減輕其刑，必須犯罪另有特殊之原因與環境等
等，在客觀上足以引起一般同情，認為即予宣告法定低度刑期尤
嫌過重，始有其適用。且關於刑之量定，係實體法上賦予法院得
為自由裁量之事項，倘其未有逾越法律所規定之範圍，或濫用其
權限，即不得任意指摘為違法，以為第三審上訴之理由。上訴意
旨指稱原審未依刑法第五十九條減輕其刑，且量刑又屬過重云云
。查係以自己之說詞，泛指其為違法。均非適法之第三審上訴理
由。綜上，本件上訴違背法律上之程式，應予駁回。
據上論結，應依刑事訴訟法第三百九十五條前段，判決如主文。
中　　華　　民　　國　九十四　年　　八　　月　十二　　日
                      最高法院刑事第十一庭
                          審判長法官  洪　清　江
                                法官  石　木　欽
                                法官  李　伯　道
                                法官  韓　金　秀
                                法官  林　勤　純
      本件正本證明與原本無異
                                      書  記  官
中　　華　　民　　國　九十四　年　　八　　月　十九　　日
                                                 Ｒ
